【裁判字號】    99,訴,235
【裁判日期】    990423
【裁判案由】    妨害風化
【裁判全文】
臺灣嘉義地方法院刑事判決               99年度訴字第235號
公  訴  人  臺灣嘉義地方法院檢察署檢察官
被      告  甲○○
            乙○○
上二人共同
選任辯護人  張蓁騏律師
上列被告等因妨害風化案件，經檢察官提起公訴（98年度偵字第
9277號），嗣因被告等就被訴事實為有罪之陳述，本院依簡式審
判程序審理，判決如下：
    主  文
甲○○共同犯圖利容留性交罪，累犯，處有期徒刑陸月，如易科
罰金，以新臺幣壹仟元折算壹日。
乙○○共同犯圖利容留性交罪，處有期徒刑肆月，如易科罰金，
以新臺幣壹仟元折算壹日。
    犯 罪 事 實
一、甲○○前因妨害風化案件，經本院以93年度訴字第40號判處
    有期徒刑1 年6 月，經臺灣高等法院臺南分院以93年度上訴
    字第456 號駁回上訴，再經最高法院以94年度臺上字第506
    號駁回上訴確定，於民國95年9月14日假釋出監並附保護管
    束，於95年10月8日保護管束期滿假釋未經撤銷而執行完畢
    。乙○○、甲○○共同基於容留、媒介成年女子與不特定之
    男客，從事性交行為之犯意聯絡，由乙○○承租嘉義縣水上
    鄉龍德村11指厝75-17號，並雇用甲○○在內負責打掃、拉
    客、接待客人，甲○○每個月可分得新臺幣2、3萬餘元，餘
    由乙○○向服務小姐抽分金額牟利。於98年10月28日凌晨2
    時許，甲○○在上址店內，容留、媒介綽號「樂樂」之成年
    女子與男客王偉正從事性交行為，性交易代價1次為新臺幣
    （下同）1,500元。嗣因王偉正與「樂樂」性交易完成後，
    不滿意性交易過程，而與甲○○發生口角，而起爭執，甲○
    ○夥同姓名年籍不詳之成年男子數人毆打王偉正及砸損王偉
    正友人吳順堯使用之自用小客車（傷害及毀損部分，業於偵
    查中撤回），經王偉正、吳順堯報警而查悉上情。
二、案經嘉義縣警察局水上分局報告臺灣嘉義地方法院檢察署檢
    察官偵查起訴。
    理  由
一、本件被告甲○○、乙○○所犯非死刑、無期徒刑、最輕本刑
    為3 年以上有期徒刑以外之罪，或高等法院管轄第一審案件
    ，其於準備程序進行中，就被訴事實為有罪之陳述，經本院
    告知簡式審判程序之旨，並聽取檢察官及被告2 人之意見後
    ，裁定進行簡式審判程序。
二、上開犯罪事實，業經被告甲○○、乙○○於本院審理中坦承
    不諱，核與證人王偉正於警詢及偵查中之證述、證人吳順堯
    於警詢之證述相符，並有現場及車損照片10紙在卷可考，足
    認被告2 人之任意性自白與事實相符，足堪採信。從而，本
    件事證明確，被告2 人犯行，應堪認定，應依法論科。
三、核被告2 人所為，係犯刑法第231 條第1 項前段之意圖使女
    子與他人為性交之行為，而容留以營利罪；其意圖營利媒介
    並進而容留女子與男客為性交行為，媒介之低度行為應為容
    留之高度行為所吸收，不另論罪。被告2 人間，就上開犯行
    有犯意聯絡及行為分擔，應論以共同正犯。被告甲○○有犯
    罪事實欄所述之前科，於95年9月14日假釋出監並付保護管
    束，於95年10月8日保護管束期滿假釋未經撤銷而執行完畢
    ，有臺灣高等法院被告前案紀錄表1份在卷可參，其於受有
    期徒刑之執行完畢後5年內故意再犯本件有期徒刑以上之刑
    之罪，為累犯，應依刑法第47條第1項之規定，加重其刑。
四、爰審酌被告2 人為圖一己之私利，從事媒介、容留性交行為
    ，所為敗壞社會善良風氣，被告2 人初始否認犯行，惟於本
    院審理時已知坦承犯行，尚有悔意，被告2 人從事媒介、容
    留性交犯行時間非長，被告甲○○前已有妨害風化之前科，
    有臺灣高等法院被告前案紀錄表在卷可參，另被告甲○○已
    先捐助財團法人雲林縣私立信義育幼院5萬元，被告乙○○
    則捐助財團法人臺灣兒童暨家庭扶助基金會嘉義分事務所4
    萬元，有捐款收據、匯款回條各1紙在卷可稽，渠等犯後態
    度尚可等一切情狀，爰分別量處如主文所示之刑，並諭知易
    科罰金之折算標準。
據上論斷，應依刑事訴訟法第273 之1 第1 項、第299 條第1 項
前段，刑法第28條、第231 條第1 項前段、第47條第1 項、第41
條第1 項前段，刑法施行法第1 條之1 第1 項、第2 項但書，判
決如主文。
本案經檢察官曹合一到庭執行職務。
中    華    民    國    99    年    4     月    23    日
                  刑事第四庭    法  官  梁淑美
以上正本證明與原本無異。
如不服本判決應於收受判決後10日內向本院提出上訴書狀，並應
敘述具體理由；其未敘述上訴理由者，應於上訴期間屆滿後20日
內向本院補提理由書（均須按他造當事人之人數附繕本）「切勿
逕送上級法院」。
中    華    民    國    99    年    4     月    23    日
                                書記官  林金福
附錄本案論罪科刑法條：
中華民國刑法第231 條（圖利使人為性交或猥褻罪）
意圖使男女與他人為性交或猥褻之行為，而引誘、容留或媒介以
營利者，處5 年以下有期徒刑，得併科10萬元以下罰金。以詐術
犯之者，亦同。
公務員包庇他人犯前項之罪者，依前項之規定加重其刑至二分之
一。

司法院資訊處製作；財團法人民間司法改革基金會備份。
